臺灣臺南地方法院刑事判決　　　　　　　94年度易緝字第39號
公　訴　人　臺灣臺南地方法院檢察署檢察官
被　　　告　丙○○　男　31歲.
上列被告因竊盜案件，經檢察官提起公訴（九十三年度偵字第九
八七九號），被告就被訴事實為有罪之陳述，經本院合議庭裁定
由受命法官獨任進行簡式審判程序後，判決如下：
    主      文
丙○○共同連續竊盜，累犯，處有期徒刑陸月，如易科罰金，以
銀元佰元折算壹日。
    事      實
一、丙○○前因施用第二級毒品安非他命案件，經臺灣南投地方
    法院於八十八年七月二十三日，以八十八年度易字第三０一
    號判處有期徒刑八月，嗣於八十八年九月七日上訴駁回確定
    ，而於九十年七月十四日入監執行完畢；再因施用第二級毒
    品安非他命案件，經臺灣南投地方法院於八十九年六月二十
    九日，以八十九年度易字第三五四號判處有期徒刑九月，嗣
    於八十九年九月六日撤回上訴確定，嗣經送監執行，而於九
    十一年三月二十五日因假釋付保護管束期滿執行完畢。
二、詎丙○○仍不知悔改，與成年人黃惠明 (另經本院判決）共
    同基於意圖為自己不法所有之犯意聯絡，連續為下列竊盜行
    為：
(一)、於九十三年九月二十二日晚上七時許，由黃惠明駕駛其一人
    單獨於事先所竊取之車牌號碼Ｃ七—○六○五號自用小貨車
    ，搭載丙○○，至臺南市○○路二一六號工地內，趁無人時
    共同徒手竊取乙○○所有之板模鐵支撐二十七支（每支單價
    約新臺幣《下同》三百五十元），得手後運往「世興資源回
    收站」，將之變賣予該回收站不知情之店員王淑娟，得款二
    千九百四十元後，由兩人均分；
(二)、二人再於同日晚上八時許，因駕駛前開車輛途經臺南縣永康
    市○○街二一七巷二十號旁空地，見丁○○所有之白鐵門一
    扇（價值約一萬五千元）擺放於該處，認有機可乘，遂由丙
    ○○在車上把風而黃惠明下車搬運，共同竊取該扇白鐵門；
(三)、二人又於同日晚上九時許，再度駕車返回上開裕忠路二一六
    號工地，另竊取鐵支撐二十四支，得手正欲離去時，為工地
    承包商施耀舜所發覺報警，為警當場查獲。
二、案經臺南市警察局第一分局報告臺灣臺南地方法院檢察署檢
    察官偵查後起訴。
    理      由
一、本件係經被告丙○○於本院當庭表示認罪，而以簡式審判程
    序加以審理，有本院九十四年六月二十二日準備程序筆錄及
    審判筆錄附卷足憑，則依據刑事訴訟法第二百七十三條之二
    、同法第一百五十九條第二項之規定，不適用傳聞法則有關
    限制證據能力之相關規定，合先敘明。
二、上開犯罪事實，業據被告丙○○於警詢時、偵查中及本院審
    理時均坦承不諱，核與共犯黃惠明所供述之情節相符，並有
    證人即被害人乙○○、丁○○等人之指述，以及目擊證人施
    耀舜、「世興資源回收站」店員王淑娟之證言，此外，復有
    扣押書一紙、贓物認領保管單二紙、現場蒐證照片影本十二
    幀、販賣贓物所得之贓款二千九百四十元扣案可查。是被告
    自白核與事實相符，堪予採信，本件事證明確，被告犯行洵
    堪認定，應依法論科。
三、核被告丙○○所為，係犯刑法第三百二十條第一項之竊盜罪
    。被告丙○○與共犯黃惠明間就上開竊盜犯行，有犯意聯絡
    及行為分擔，均為共同正犯。被告先後多次竊盜犯行，時間
    緊接，觸犯犯罪構成要件相同之罪名，顯係基於概括之犯意
    反覆為之，應依連續犯之規定論以一罪即連續竊盜罪，並加
    重其刑。被告有如事實欄一所示之犯罪科刑及執行紀錄，其
    最後一次施用毒品犯行係於九十一年三月二十五日執行完畢
    。此有臺灣臺南地方法院檢察署刑案資料查註紀錄表、臺灣
    高等法院被告前案紀錄表各一紙在卷可按，其於刑之執行完
    畢後五年以內再犯本件有期徒刑以上之罪，為累犯，應依刑
    法第四十七條之規定加重其刑。並依刑法第七十條規定遞予
    加重其刑。爰審酌被告以徒手方式竊取搬運他人之鋁、鐵器
    ，竊盜所得財物之價值，及其犯罪動機、目的、犯罪後坦承
    犯罪，態度良好等一切情狀，量處如主文所示之刑，並諭知
    如易科罰金之折算標準，以資懲儆。又起訴書所載扣案之汽
    車鑰匙一支，非被告所有之物，係共犯黃惠明所有而獨自犯
    他罪所用之物，已於另案予以宣告沒收 (見本院九十三年度
    易字第八九五號卷)，爰不於本案宣告沒收。另檢察官雖聲
    請沒收扣案之贓款二千九百四十元，惟按刑法上沒收因犯罪
    所得之物，應指因犯罪行為直接所產生或取得特定之原物，
    故除法律規定得追徵價額或其他特別之規定外，因變賣盜贓
    或侵占之物所得之價金，既非因犯罪直接所取得特定之物，
    自不得為沒收之對象（最高法院七十年度臺上字第五五六九
    號判決可資參照），是檢察官聲請沒收上開扣案之贓款顯有
    誤會，併予敘明。
據上論斷，應依刑事訴訟法第二百七十三條之一、第二百九十九
條第一項前段，刑法第二十八條、第五十六條、第三百二十條第
一項、第四十七條、第四十一條第一項前段，罰金罰鍰提高標準
條例第一條前段、第二條，判決如主文。
本案經檢察官甲○到庭執行職務。
中    華    民    國    94    年    6    月    27    日
                  刑事第七庭  法  官  徐文瑞
以上正本證明與原本無異。
如不服本判決，應於判決送達後十日內向本院提出上訴狀 (應附
繕本)。
                              書記官  李珍瑩
中    華    民    國    94    年    6    月    27    日
附錄本判決論罪科刑依據之法條：
中華民國刑法第三百二十條第一項：
意圖為自己或第三人不法之所有，而竊取他人之動產者，為竊盜
罪，處五年以下有期徒刑、拘役或五百元以下罰金。
